【裁判字號】    92,易緝,97
【裁判日期】    921202
【裁判案由】    恐嚇
【裁判全文】
臺灣臺南地方法院刑事判決                          九十二年度易緝字第九七號
    公  訴  人  臺灣台南地方法院檢察署檢察官
    被      告  甲○○
右列被告因恐嚇案件，經檢察官提起公訴（九十一年度偵字第九二四三號），本院判
決如左：
    主  文
甲○○以加害生命之事，恐嚇他人，致生危害於安全，處拘役肆拾日，如易科罰金，
以參佰元折算壹日，緩刑參年。
    事  實
一、甲○○於民國九十一年四月三日晚上七時二十分許，在不詳地點，使用前男友丙
    ○○所有之行動電話（序號0000000000號），撥打當時正在台南縣佳
    里鎮建南里咖啡哲學店門前之乙○○所持有之行動電話（序號00000000
    00號），以台語將加害生命之事，大聲恐嚇乙○○稱「是不是叫乙○○？飯多
    吃一點，話少說一點，走路要看後面，不然怎麼死的都不知道」等語，使乙○○
    心生畏懼，致生危害於安全。
二、案經乙○○訴由台南縣警察局佳里分局報請台灣台南地方法院檢察署檢察官偵查
    起訴。
    理  由
一、訊據被告對於右揭時地恐嚇證人乙○○之犯行矢口否認，先辯稱：未曾打過任何
    電話給乙○○，後改稱：雖有打上述電話給乙○○，但未為前揭恐嚇之言語云云
    。經查：
（一）右揭犯罪事實業據證人乙○○結證在卷，而證人乙○○現為就學中大學生，精
      神正常，與被告不相識亦未曾謀面，當無故意誣陷之理，其證詞應屬真實可信
      。
（二）另被告確有使用第三人丙○○之行動電話與證人乙○○通訊，並有上開行動電
      話通話紀錄資料可資佐證。
（三）且證人乙○○因而心生畏懼，鎮日擔憂自己安全、精神緊張、無法正常生活而
      就醫一節，並有靜和醫院診斷證明書一紙附於九十二年度附民字第二二二號卷
      內可稽，更足證被告確曾為前述恐嚇之話語，方致證人乙○○陷於恐懼之中。
綜上所述，本件事證明確，被告應依法論科。
二、核被告甲○○所為，係犯刑法第三百零五條恐嚇罪。爰審酌被告隨意恐嚇他人，
    造成被害人精神受創，但犯罪後已與被害人達成和解，有和解書一紙在卷可憑等
    一切情狀，處如主文所示之刑，並諭知易科罰金之折算標準，以資懲儆。又被告
    前未曾受有期徒刑以上刑之宣告，有台灣高等法院被告全國前案紀錄表在卷可憑
    ，其經此教訓後，應知所警惕，信無再犯之虞，本院因認所宣告之刑以暫不執行
    為適當，併諭知緩刑三年，以勵自新。
據上論斷，應依刑事訴訟法第二百九十九條第一項前段，刑法第三百零五條、第四十
一條第一項前段、第七十四條第一款，罰金罰鍰提高標準條例第一條前段、第二條，
判決如主文。
本案經檢察官簡光昌到庭執行職務。
中      華      民      國      九十二    年    十二    月    二        日
                              臺灣臺南地方法院刑事第五庭
                                審判長法  官   陳欽賢
                                      法  官   莊玉熙
                                      法  官   石家禎
右正本證明與原本無異。
如不服本判決應於送達後十日內向本院提出上訴狀。
                                      書記官   凌昇裕
中      華      民      國      九十二    年    十二    月    二        日
附錄本案論罪科刑法條全文：
刑法第三百零五條：以加害生命、身體、自由、名譽、財產之事，恐嚇他人，致生危
                  害於安全者，處二年以下有期徒刑、拘役或三百元以下罰金。


司法院資訊處製作；財團法人民間司法改革基金會備份。
